臺灣高等法院臺南分院民事裁定
110年度勞聲字第2號
聲  請  人  徐清福  
上列聲請人因與相對人三皇生物科技股份有限公司間確認僱傭關
係存在等事件（本院109年度勞上更一字第4號），聲請法官迴避
，本院裁定如下：
    主  文
聲請駁回。
    理  由
一、按法官有民事訴訟法第32條所定以外之情形，足認其執行職
    務有偏頗之虞者，當事人得聲請法官迴避；同法第33條第1
    項第2款定有明文。又所謂足認法官執行職務有偏頗之虞之
    情形，應係以法官對於訴訟標的有特別利害關係，或與當事
    人之一造有密切之交誼或嫌怨，或基於其他情形，客觀上足
    疑其為不公平之審判者，為其原因事實，若僅憑當事人之主
    觀臆測，或認法官就當事人聲明之證據不為調查，或認法官
    指揮訴訟欠當，則不得謂其有偏頗之虞（最高法院29年渝抗
    字第56號、69年台抗字第457號、27年抗字第304號裁判參照
    ）。上開迴避之原因，依同法第34條第1、2項及第284條規
    定，應提出能即時調查之證據釋明之。
二、本件聲請人對本院109年度勞上更一字第4號確認僱傭關係存
    在等事件（下稱系爭事件）之受命法官藍雅清聲請迴避，其
    聲請意旨略以：聲請人依據民國（下同）109年8月25日下午
    準備程序筆錄內容：「（受命法官問：本件是否有其他證據
    要聲請調查？）被上訴人訴訟代理人鄭植元律師（下稱鄭植
    元律師）答稱：目前沒有，我回去再跟當事人討論，如果有
    的話，會在二週內具狀陳報。」再依同年12月18日上午9時3
    0分之準備程序筆錄內容：「（受命法官問：雖然被上訴人
    公司狀況有問題，訴訟還是要解決？）鄭植元律師答稱：下
    下週要跟公司去勞動部解決公司問題，請給我三週時間準備
    。」被上訴人已逾2次準備程序未提出，惟受命法官仍於110
    年1月29日準備程序中允許被上訴人提出新證據，疑有偏袒
    被上訴人延滯訴訟之行為，請求更換法官，以維權益；爰依
    民事訴訟法第33條第1項第2款規定，聲請受命法官迴避等語
    ，並提出準備程序筆錄影本為證。
三、經查：
　㈠按行合議審判之訴訟事件，法院於必要時以庭員一人為受命
    法官，使行準備程序。準備程序，以闡明訴訟關係為止。準
    備程序至終結時，應告知當事人；民事訴訟法第270條第1、
    2項及第274條第1項分別定有明文。又準備程序終結與否，
    為該事件受命法官指揮訴訟程序進行之權限，自不因受命法
    官詢問是否有其他證據要聲請調查，而未諭知準備程序終結
    ，即認其執行職務有偏頗之虞。
　㈡查，經本院調閱系爭事件所附筆錄，本件受命法官就系爭事
    件固於110年1月29日進行準備程序，於庭中詢問被上訴人：
    「除了上開聲請調查證據之外，是否有其他證據要聲請調查
    ？」等語，惟旨在促請訴訟當事人能完整、迅速提出其所有
    證據集中審理，釐清事實，以免遲誤、延滯，於法並無不合
    。聲請人以系爭事件之受命法官所為準備程序之前揭各次詢
    問，遽謂有執行職務偏頗之虞，尚有誤會；此外，聲請人復
    未提出其他積極證據以資佐證，是受命法官本於其訴訟指揮
    權所為詢問，客觀上並無不公平審判之情形。聲請人據此主
    張受命法官執行職務有偏頗之虞，難認可採。
  ㈢再者，依首揭法條及實務意旨，所謂足認法官執行職務有偏
    頗之虞之情形，應係以法官對於訴訟標的有特別利害關係，
    或與當事人之一造有密切之交誼或嫌怨，或基於其他情形，
    客觀上足疑其為不公平審判之情事，為其原因事實，若僅憑
    當事人之主觀臆測，或認法官就當事人聲明之證據指揮訴訟
    欠當，遽認受命法官執行職務有偏頗之虞，應不足採為有利
    聲請人之認定。
四、綜上所述，聲請人不能釋明受命法官對於上開事件之訴訟標
    的有何特別利害關係，或與當事人有何密切之交誼或嫌怨，
    或在客觀上足疑其為不公平審判之情事；是聲請人就系爭事
    件聲請受命法官迴避，核與民事訴訟法第33條第1項第2款規
    定不符，本件聲請人之聲請，為無理由，應予駁回。
五、據上論結，本件聲請為無理由，爰裁定如主文。
中　　華　　民　　國　　110 　年　　3 　　月　　11　　日
              
　　　　　　　　　勞動法庭      審判長法  官  張世展  
　
                                      法  官  黃佩韻  
　
                                      法  官  莊俊華
上為正本係照原本作成。
如對本裁定抗告，須於本裁定送達後10日內向本院提出抗告狀（
須附繕本），並應繳納抗告費新台幣1千元。
中　　華　　民　　國　　110 　年　　3 　　月　　11　　日

                                      書記官  李良倩